臺灣板橋地方法院刑事判決             100年度訴字第2684號
公  訴  人  臺灣板橋地方法院檢察署檢察官
被      告  陳信豪
上列被告因毒品危害防制條例案件，經檢察官提起公訴（100 年
度毒偵字第6991號），被告於準備程序中對被訴之事實為有罪陳
述，本院合議庭裁定由受命法官獨任行簡式審判程序，並判決如
下：
    主  文
陳信豪施用第一級毒品，累犯，處有期徒刑柒月；又施用第二級
毒品，累犯，處有期徒刑陸月；應執行有期徒刑壹年。
    事  實
一、陳信豪於民國96年間，因施用毒品案件，經本院以96年度毒
    聲字第19號裁定送勒戒處所施以觀察、勒戒後，因認有繼續
    施用毒品傾向，復由本院以96年度毒聲字第446 號裁定令入
    戒治處所施以強制戒治，嗣經執行6 個月以上後，認已無繼
    續強制戒治之必要，於96年12月31日出所，該次施用毒品犯
    行且經台灣板橋地方法院檢察署檢察官以97年度戒毒偵字第
    31號為不起訴處分確定；另因於97年5 月22日之施用毒品案
    件，經本院以97年度簡字第8179號判決判處有期徒刑3 月確
    定（於98年4 月6 日執行徒刑完畢，據此，本案構成累犯）
    ；再因於97年4 月26日之持有毒品案件，經台灣桃園地方法
    院以97年度桃簡字第2698號判決判處拘役50日確定（於98年
    5 月26日執行完畢）；另因於98年8 月24日之施用毒品案件
    ，經本院以98年度簡字第8689號判決判處有期徒刑4 月確定
    （100 年4 月26日執行易科罰金完畢）；又因於98年1 月6
    日之施用毒品案件，經本院以100 年度簡字第2665號判決判
    處有期徒刑5 月確定，前揭2 案所處徒刑嗣經本院以100 年
    度聲字第2546號裁定應執行有期徒刑8 月確定（徒刑起算日
    期100 年8 月22日，指揮書執畢日期100 年12月21日）；又
    因於97年11月25日之幫助詐欺案件，經本院以100 年度簡字
    3181號判決判處拘役50日確定（徒刑起算日期100 年12月22
    日，指揮書執畢日期101 年2 月9 日）；再因於100 年2 月
    15日之施用毒品案件，經本院以100 年度簡字第4759號判決
    判處有期徒刑6 月確定（徒刑起算日期101 年2 月10日，指
    揮書執畢日期101 年8 月9 日）；詎仍未知所戒慎，而為下
    列行為：
(一)、基於施用第一級毒品海洛因之犯意，於100 年8 月21日上午
    某時，在新北市樹林區某汽車旅館內，以將海洛因置於香煙
    內點燃後吸食煙氣之方式，施用第一級毒品海洛因1 次。
(二)、另基於施用第二級毒品甲基安非他命之犯意，於100 年8 月
    21日晚上某時許，在同上地點，以將甲基安非他命置於玻璃
    球內燒烤後吸食煙氣之方式，施用第二級毒品甲基安非他命
    1 次；嗣於100 年8 月22日上午11時40分許，在新北市○○
    區○○路213 號前，因另案通緝中為警緝獲，陳信豪嗣且同
    意接受員警採尿，其尿液檢體經警送鑑定後呈甲基安非他命
    及嗎啡陽性反應。
二、案經臺北市政府警察局中正第二分局移送臺灣板橋地方法院
    檢察署檢察官偵查後起訴。
    理  由
一、認定犯罪事實所憑之證據及理由：
(一)、訊據被告對其於上揭時間、地點施用第一級毒品海洛因、第
    二級毒品甲基安非他命之事實，於本院審理中自白不諱，而
    被告為警查獲時，同意接受員警採尿，經警將所採集被告尿
    液檢體送驗後，呈嗎啡、甲基安非他命陽性反應，有臺灣尖
    端先進生技醫藥股份有限公司100 年9 月1 日所出具之濫用
    藥物檢驗報告、臺北市政府警察局偵辦毒品案件尿液檢體委
    驗單（見偵查卷第5 、7 頁) 附卷可稽，足徵被告前開自白
    ，核與事實相符，堪以採信。
(二)、按觀察、勒戒或強制戒治執行完畢釋放後，5 年內再犯施用
    第一、二級毒品之罪者，檢察官應依法追訴，毒品危害防制
    條例第23條第2 項定有明文；查被告前於96年間，因施用毒
    品案件，經本院以96年度毒聲字第19號裁定送勒戒處所施以
    觀察、勒戒後，因認有繼續施用毒品傾向，復由本院以96年
    度毒聲字第446 號裁定令入戒治處所施以強制戒治，嗣經執
    行6 個月以上後，認已無繼續強制戒治之必要，於96年12月
    31日出所，該次施用毒品犯行且經台灣板橋地方法院檢察署
    檢察官以97年度戒毒偵字第31號為不起訴處分確定等情，有
    臺灣高等法院被告前案紀錄表、臺灣板橋地方法院檢察署檢
    察官97年度戒毒偵字第31號不起訴處分書等附卷足參，是被
    告於觀察勒戒、強制戒治執行完畢釋放後之5 年內，再為本
    件施用毒品犯行，亦甚明確；綜上，本件事證已明，被告犯
    行堪以認定。
二、應適用之法律、科刑審酌事由：
(一)、核被告如事實欄一(一)所為，係犯毒品危害防制條例第10條第
    1 項之施用第一級毒品罪，其如事實欄一(二)所為，係犯同條
    例第10條第2 項之施用第二級毒品罪；其施用第一、二級毒
    品前持有該等毒品之低度行為，均各為其後施用該等毒品之
    高度行為所吸收，均不另論罪；又被告前因於97年5 月22日
    之施用毒品案件，經本院以97年度簡字第8179號判決判處有
    期徒刑3 月確定，於98年4 月6 日執行徒刑完畢等情，有前
    揭台灣高等法院被告前案紀錄表在卷可稽，是其於有期徒刑
    之執行完畢後，5 年以內，因故意再犯本件有期徒刑以上之
    2 罪，為累犯，均應依刑法第47條第1 項規定，各加重其刑
    ；至其前開所犯2 罪間，犯意個別、行為互殊，自應予分論
    併罰。
(二)、爰審酌被告曾因施用毒品犯行受觀察、勒戒、強制戒治、刑
    罰執行，詎仍漠視法令禁制而犯本罪，容未知所戒慎，惟兼
    衡其施用毒品所生危害，實以自戕身心健康為主，對於他人
    生命、身體、財產等法益，尚無明顯而重大之實害，暨其犯
    罪後坦認犯行之態度等一切情狀，就其本件前開2 犯行，分
    別量處如主文所示之刑，並定其應執行之刑，以示懲儆。
據上論斷，應依刑事訴訟法第273 條之1 第1 項、第299 條第1
項前段，毒品危害防制條例第10條第1 項、第2 項，刑法第11條
前段、第51條第5 款、第47條第1 項，判決如主文。
本案經檢察官高智美到庭執行職務。
中    華    民    國  100     年    11    月    15    日
                  刑事第二十庭  法  官  陳明偉
以上正本證明與原本無異。
如不服本判決，應於判決送達後10日內敘明上訴理由，向本院提
出上訴狀 (應附繕本) ，上訴於臺灣高等法院。其未敘述上訴理
由者，應於上訴期間屆滿後20日內向本院補提理由書「切勿逕送
上級法院」。
                                書記官  黃頌棻
中    華    民    國  100     年    11    月    15    日
附錄本案論罪科刑法條全文：
毒品危害防制條例第10條
施用第一級毒品者，處六月以上五年以下有期徒刑。
施用第二級毒品者，處三年以下有期徒刑。